# 请教陈老师：以非货币性资产向联营/合营企业投资，在投资方编制合并报表时的处理

提问人：alexwaung 时间：2018-05-12 20:39:13
陈老师您好：
学生有一疑问，公司以非货币性资产对外投资成立合营/联营企业，在具有商业实质的情况下单体报表确认了处置损益，在投资方需要编制合并报表的时候，是否需要在合并报表中把这个归属于投资方的处置损益抵消，转为“投资收益”？
问题在于非货币性资产“投资”的情况，不像顺流“出售”资产，抵消内部交易未实现损益，做了下面这一笔： 借：投资收益 贷：长期股权投资 即“投资”的情况下，投资方在单体报表权益法并未抵消对这个归属于投资方未实现的处置收益。
所以我认为按照道理应该合并报表中，直接抵消长投成本： 借：资产处置收益 贷：在联营企业净资产中所占份额（长期股权投资）
想请问陈老师， 1 、这样理解是否有问题？贷方究竟是“投资收益”还是“长投成本”？ 2 、合并报表中是否规定了非货币性资产“投资”，单行合并需要对确认的归属于合营方的处置损益必须抵消？ 谢谢！

回答人：chenyiwei
你的理解基本合理。在合并报表层面，应按比例抵销投出资产的处置损益，仅体现对应于其他股东在该合营联营企业中所占股权比例的部分。对应的贷方科目为长期股权投资成本。 同时需注意：只有在投出到合营联营企业的非货币资产不构成“业务”时才能进行该项处理。如果构成“业务”，则应按合并报表准则第五十条的规定，在合并报表层面完整体现出该业务的处置损益。